【裁判字號】    95,抗,1523
【裁判日期】    951213
【裁判案由】    保全證據
【裁判全文】
臺灣高等法院民事裁定                  95年度抗字第1523號
抗  告  人  榮際實業有限公司
法定代理人  甲○○
上列抗告人因與相對人綺利國際有限公司、居昶室內裝修設計工
程有限公司、麗緻圓頂大飯店股份有限公司間保全證據事件，對
於中華民國95年 9月29日臺灣臺北地方法院95年度聲字第3520號
所為裁定提起抗告，本院裁定如下：
    主  文
抗告駁回。
抗告訴訟費用由抗告人負擔。
    理  由
一、本件抗告人在原法院聲請意旨略以：伊擁有中華民國發明第
    0000000 號「人造石材之製造方法」之發明專利權，然相對
    人綺利國際有限公司（下稱綺利公司）進口販賣之人造透光
    雲石等產品，侵害伊之上開專利權，茲因得悉相對人居昶室
    內裝修設計工程有限公司（下稱居昶公司）於承攬相對人麗
    緻圓頂大飯店股份有限公司（下稱麗緻公司）所屬台中亞緻
    大飯店（地址：台中市○區○○路530號21樓之6）之室內裝
    修工程，曾向相對人綺利公司訂購其所進口販賣之人造石材
    ，施工於相對人麗緻公司所屬台中亞緻大飯店內，因而致伊
    受有損害，伊將起訴請求相對人綺利公司損害賠償，唯恐下
    列證據有滅失或礙難使用之虞，爰依民事訴訟法第 368條之
    規定，聲請為證據保全：(一)命相對人綺利公司提出由中國大
    陸進口並販賣之人造石材的「進貨單、出貨單、報價單、訂
    貨單、簽收單、請款單、統一發票、會計帳冊及以上資料之
    電磁紀錄」並予以保全。(二)命相對人居昶公司提出下列證據
    並予以保全相對人綺利公司提供予相對人居昶公司之由中
    國大陸進口的人造石材之樣品。相對人綺利公司提供予相
    對人居昶公司之由中國大陸進口的人造石材為販賣要約之報
    價單，及相對人居昶公司對應之訂貨單。相對人綺利公司
    販賣予相對人居昶公司中國大陸進口人造石材之出貨單、請
    款單、統一發票，及相對人居昶公司對應之簽收單、付款資
    料。相對人居昶公司承攬相對人麗緻公司所屬台中亞緻大
    飯店之相關文件資料，例如承攬契約、發包圖（內含材料名
    稱暨供應廠商）、驗收等資料。相對人居昶公司與相對人
    綺利公司、麗緻公司間交易往來之會計帳冊資料及其電磁紀
    錄。(三)命相對人麗緻公司提出下列證據並予以保全相對人
    麗緻公司就其所屬台中亞緻大飯店委請相對人居昶公司承攬
    之相關文件資料，例如承攬契約、發包圖（內含材料名稱暨
    供應廠商）、驗收等資料。相對人麗緻公司與相對人居昶
    公司間交易往來之會計帳冊資料及其電磁紀錄云云。
二、惟按證據有滅失或礙難使用之虞，或經他造同意者，得向法
    院聲請保全；就確定事、物之現狀有法律上利益並有必要時
    ，亦得聲請為鑑定、勘驗或保全書證，民事訴訟法第 368條
    第 1項固定有明文。然所謂證據有滅失或礙難使用之虞，係
    指證據若不即為保全，將有不及調查使用之危險者而言（最
    高法院85年度台抗字第 305號裁定參照）；又上開條項所指
    得保全之客體，必以將來訴訟上所需利用之證據方法為限。
    經查，相對人綺利公司所販賣之人造石材，依法應開立統一
    發票載明金額及數量，並於申報營業稅時提出於稅捐稽徵機
    關；而相對人居昶公司向相對人綺利公司購買之人造石材，
    則已施作於台中亞緻大飯店之內部裝潢，準此，該等證據均
    無滅失或礙難使用之虞，是抗告人聲請命相對人綺利公司提
    出其販賣人造石材之統一發票及該人造石材之樣品並予保全
    部分，難認有據。至其餘報價單、訂貨單、出貨單、請款單
    、簽收單、付款資料、承攬契約、發包圖、驗收資料、會計
    帳冊及電磁紀錄等部分，尚非抗告人證明其專利權受侵害及
    其損害賠償請求權之金額所必要，抗告人聲請命相對人提出
    並予保全，亦非有據。從而原裁定駁回抗告人所為保全證據
    之聲請，所持理由雖與本院不盡相同，但其結論並無二致，
    仍應維持。抗告意旨指摘原裁定不當，聲明廢棄，應認為無
    理由。
三、據上論結，本件抗告應認為無理由，依民事訴訟法第 495條
    之1第1項、第449條第2項、第95條、第78條，裁定如主文。
中    華    民    國    95    年    12    月    13    日
                    民事第六庭
                        審判長法  官  林鄉誠
                              法  官  楊豐卿
                              法  官  梁玉芬
正本係照原本作成。
本裁定除以適用法規顯有錯誤為理由，並經本院許可外，不得再
抗告。如提起再抗告，應於收受後10日內委任律師為訴訟代理人
向本院提出再抗告狀。並繳納再抗告費新台幣１千元。
中    華    民    國    95    年    12    月    15    日
                              書記官  常淑慧


司法院資訊處製作；財團法人民間司法改革基金會備份。
